臺灣雲林地方法院民事裁定
109年度破字第3號
破  產  人  張景耀  

破產管理人  許視捷律師
債  權  人  財政部中區國稅局雲林分局

法定代理人  宋秀玲  
代  理  人  駱姵文  
            鍾凱薰  
            江文秀  
債  權  人  財政部臺北國稅局

代  理  人  陳幼冰（北投稽徵所）

債  權  人  星展（臺灣）商業銀行股份有限公司


法定代理人  佘林發  
債  權  人  華南商業銀行股份有限公司

法定代理人  張振芳  
代  理  人  楊明勳  
債  權  人  台灣土地銀行股份有限公司

法定代理人  謝娟娟  
代  理  人  鄭明和  

債  權  人  台新國際商業銀行股份有限公司

法定代理人  吳東亮  
代  理  人  李竑偉  
債  權  人  台灣銀行股份有限公司

法定代理人  邱月琴  
代  理  人  葉敏智  
債  權  人  陳姿琴  
上列當事人間宣告破產事件，對於債權人陳姿琴陳報之破產債權
有異議，本院裁定如下：
    主  文
債權人陳姿琴之破產債權為新臺幣陸佰貳拾捌萬捌仟捌佰柒拾捌
元。
    理  由
一、按對於破產債權之加入或其數額有異議者，應於第一次債權
    人會議終結前提出之。但其異議之原因知悉在後者，不在此
    限。前項爭議，由法院裁定之，破產法第125條定有明文。
二、查本件債權人陳姿琴（下或稱陳姿琴）陳報破產債權新臺幣
    （下同）9,737,890元及自民國109年8月6日起至清償日止，
    按年息6%計算之利息（下稱系爭債權），經債權人華南商業
    銀行股份有限公司（下稱華南銀行）及台灣銀行股份有限公
    司於第一次債權人會議終結前提出異議。經查:
㈠、系爭債權，係華南銀行依民法第244條第1、2、4項規定，向
    本院提起101年度重訴字第58號民事事件，請求判決撤銷陳
    姿琴與破產人間就如附表所示不動產（下或稱系爭不動產）
    之買賣，並將該不動產回復登記予破產人准許後，該案被告
    不服，向臺灣高等法院臺南分院（下稱台南高分院）提起上
    訴後，因該不動產經臺灣臺中地方法院拍定並分配，陳姿琴
    受有分配款9,737,890元。被上訴人華南銀行因而以情事變
    更為由，變更請求陳姿琴應給付破產人其所受之上開分配款
　　，及自訴狀繕本送達翌日起至清償日止之法定遲延利息，經
    台南高分院以103年度重上字第107號事件判決准許之本金數
    額等情，為陳姿琴到庭所是認，並有上開民事判決在卷可佐
　　，足信無誤。
㈡、又陳姿琴向破產人購買系爭不動產，總共僅匯6,288,878元入
    破產人擔任負責人之佑泰營造工程有限公司（下稱佑泰營造
    公司）之銀行帳戶乙情，亦為陳姿琴到庭所是認，且為台南
    高分院上開民事確定判決所認定之事實。惟破產人到庭稱上
    開款項係其向陳姿琴借用，並請陳姿琴逕匯入佑泰營造公司
    之銀行帳戶乙情，雖為債權人所否認。然參酌系爭不動產之
    買賣契約起首載明:「緣乙方（按即破產人）前於民國一○○
    年十月間向甲方（按即陳姿琴）調借新台幣（以下同）肆佰
    萬元，作為短期週轉，甲方並依乙方指示分別於一○○年十月
    十九日匯付參佰萬元，一○○年十月二十日匯付壹佰萬元，共
    計肆佰萬元正，惟至十一月二十日已屆滿壹個月，乙方無法
    如期清償返還，經雙方協議，乙方願以後列不動產（按即系
    爭不動產）讓與甲方以為清償解決…」等語（參本院101年度
    重訴字第58號卷第489至491頁）;且系爭不動產原係破產人
    所有，並非佑泰營造公司之財產等情，應堪認屬實
　　。
㈢、然系爭不動產之買賣，既經法院判決撤銷確定，依民法第11
　　4條第1項規定，應自始不生效力。因此，陳姿琴對於破產人
    之本金債權，應限於其實際匯入之上開款項。
㈣、且依上開系爭不動產買賣契約三、付款方法規定:「一、定金
    及頭期款:甲乙雙方同意即以甲方前借予乙方週轉之肆佰萬
    元轉作定金及第一期款。二、尾款:本買賣不動產，乙方向
    上海銀員林分行貸款金額約玖佰柒拾伍萬元，全部由甲方承
    擔，自完成過戶日起由甲方負責繳息及償還。」等語，並無
    有關利息之約定，且除轉抵付定金及頭期款之400萬元外
　　，其餘均係清償抵付價金之承擔系爭不動產原設定抵押之貸
    款，亦不可能有利息之約定。因此，陳姿琴陳報系爭債權之
    利息部分，亦無所據。
㈤、從而，陳姿琴之破產債權應為6,288,878元，應足認定。
三、依首開規定，裁定如主文。
中　　華　　民　　國　　110 　年　　3 　　月　　23　　日
                  民事第一庭    法  官  黃一馨

以上正本係照原本作成
如不服本裁定應於送達後10日內向本院提出抗告狀，並應繳納抗
告費新台幣1,000元。
中　　華　　民　　國　　110 　年　　3 　　月　　23　　日
                                書記官　鄭夙惠　
　
　　　　　　　　　
附表:
財產所有人：陳姿琴          編  號   土　　　　　地　　　　　坐　　　 落　　     地  目  面　　積   權  　利    範　  圍   登 記 日 期  縣　市 鄉鎮市區 　段　 小段   地　　號   平方公尺    原因發生日期 １ 臺中市 中區 中墩 四 27-6 建 10 全部   101年01月30日            101年01月12日  備考 登記原因：買賣（張景耀即張景煌）        ２ 臺中市 中區 中墩 四 29-3 建 44 全部   101年01月30日            101年01月12日  備考 登記原因：買賣（張景耀即張景煌）        ３ 臺中市 中區 中墩 四 29-4 建 18 全部   101年01月30日            101年01月12日  備考 登記原因：買賣（張景耀即張景煌）        ４ 臺中市 中區 中墩 四 30-1 建 37 全部   101年01月30日            101年01月12日  備考 登記原因：買賣（張景耀即張景煌）        

編    號 建號 基  地  坐 落 --------------建  物  門  牌 建築式樣主要建築材料及房屋層數 　　　建物面積（平方公尺）　　    權利      範圍     登 記 日 期     樓    層    面    積  合　　　　　　　　計 附屬建物主要建築材料及用途              原因發生日期 １ 386 臺中市○區○○段○○段0000○ 0000○0000○0000地號--------------臺中市○區○○路0段000號 商業用、4層樓鋼筋混凝土造 1層   ： 83.49 2層   ： 99.42 3層   ： 99.42 4層   ： 99.42 騎樓  ： 15.93 地下層： 81.90 合  計：479.58    全部     101年01月30日            101年01月12日  備考 登記原因：買賣（張景耀即張景煌）      上開土地、建物，經台中地院104年度司執字第58691號拍賣，陳姿琴得領回分配款9,737,890元